【裁判字號】    89,訴,143
【裁判日期】    890607
【裁判案由】    返還房屋
【裁判全文】
臺灣新竹地方法院民事判決  八十九年訴字第一四三號
    原      告  新竹國際商業銀行股份有限公司
    法定代理人  丁○○
    訴訟代理人  戊○○
                丙○○
    送達代收人  甲○○
    被      告  乙○○
右當事人間請求遷讓房屋事件，本院判決如左：
    主      文
被告應將坐落新竹縣新埔鎮○○段三五八號及三六一號地上之建物，建號二七九、二
八三號，即門牌號碼新竹縣新埔鎮○○○街三五巷五號四樓之房屋一幢，遷讓返還原
告。
前項之履行期間為壹個月。
訴訟費用由被告負擔。
    事    實
甲、原告方面：
一、聲明：求為判決，如主文所示。
二、陳述：原告係依鈞院八十七年執字第五四０七號強制管理命令受任為本案不動產
    之強制管理人，依法得就本案不動產為收益之權，但該不動產為被告無權占有中
    ，致原告無法行使管理人應有之權利。查本案土地及建物所有權人均登記為被告
    之前妻吳寶蓮，並非被告，被告非所有權人且無正當權源而占有他人之物，為無
    權占有，被告之無權占有致原告無法依強制管理命令行使使收益之權，故原告本
    於管理人之身份向被告行使所有物返還請求權。
乙、被告方面：
一、聲明：駁回原告之訴。
二、陳述：系爭房子是八十五年間買的，謄本沒有錯。願意搬，但一時找不到房子。
    理    由
一、按執行法院將執行標物之不動產，命為強制管理之目的，在使管理人就該不動使
    用收益，並以其收益供強制執行之用，觀之強制執行法第一百零四條、第一百十
    一條、第一百十二條自明。如該不動產為第三人無權占有，管理人為達其所管理
    不動使用收益之目的，本於管理人之身分，行使債務人之所有物返還請求權，應
    在其職權範圍內，有七十六年台上字第二二八二號判例可參。
二、原告主張係本院八十七年執字第五四０七號強制管理命令受任為本案不動產之強
    制管理人，依法得就本案不動產為收益之權，該不動產所有權人為訴外人即被告
    之前妻吳寶蓮，但目前為被告占有使用中，致原告無法行使管理人應有之權利，
    為此請求被告遷讓系爭房屋之事實，業據其提出本院八十七年執字第五四０七號
    強制管理命令、土地及建物謄本正本乙份為證，且經本院依職權調閱本院八十七
    年執字第五四０七號清償借款全卷在卷可憑，被告對其非所有權人且目前占有系
    爭房地事實亦不爭執。被告既非所有權人，復未提出任何其有占有系爭房地之權
    源，自屬無權占有，原告之主張，自堪信為真實。
三、從而，原告本於強制管理人之身分，行使債務人之所有物返還請求權，洵屬有據
    ，應予准許。
四、本院以本件債務非長期間不能履行，爰酌定履行期間為一個月。
五、結論：本件原告之訴為有理由，並依民事訴訟法第七十八條，判決如主文。
中      華      民      國    八十九    年      六    月    七        日
                                  臺灣新竹地方法院民事第一庭
                                      法      官  許  翠  玲
右為正本係照原本作成。
如對本判決上訴，須於判決送達後二十日內向本院提出上訴狀。
~B法院書記官  鄭敏郎
中      華      民      國    八十九    年      五      月    二十五    日


司法院資訊處製作；財團法人民間司法改革基金會備份。
